【裁判字號】    98,審簡上,102
【裁判日期】    980603
【裁判案由】    違反電子遊戲場業管理條例
【裁判全文】
臺灣士林地方法院刑事判決           98年度審簡上字第102號
上  訴  人
即  被  告  甲○○
選任辯護人  朱立鈴律師
上列上訴人即被告因違反電子遊戲場業管理條例案件，不服本院
士林簡易庭民國九十八年二月二十八日九十八年度士簡字第一六
四號第一審刑事簡易判決（聲請簡易判決處刑書案號：臺灣士林
地方法院檢察署九十八年度偵字第一一三六號），提起上訴，本
院管轄第二審之合議庭判決如下：
    主  文
上訴駁回。
甲○○緩刑貳年。
    事實及理由
一、本案經本院審理結果，認第一審判決上訴人甲○○違反未依
    電子遊戲場業管理條例規定辦理營利事業登記者，不得經營
    電子遊戲場業之規定，量處有期徒刑三月，並諭知如易科罰
    金以新臺幣一千元折算一日，其認事用法及量刑均無不當，
    應予維持，並引用第一審判決書記載之犯罪事實、證據及理
    由（如附件判決書）。
二、上訴人上訴意旨略以：上訴人家中有小孩及母親要照顧，而
    上訴人為身心障礙者且係低收入戶，經濟上有困難，請求減
    輕其刑並給予緩刑云云。
三、按量刑之輕重，係事實審法院得依職權自由裁量之事項，茍
    已斟酌刑法第五十七條各款所列情狀而未逾越法定刑度，不
    得遽指為違法（最高法院七十二年度臺上字第六六九六號判
    例參照）。又法院自由裁量之界限仍難有客觀之解答，端賴
    法官於個案審判時，依個案事由加以審酌，若無裁量濫用情
    事，難謂有不當之處。查上訴人違反未依電子遊戲場業管理
    條例規定辦理營利事業登記者，不得經營電子遊戲場業之規
    定，原審審酌刑法第五十七條各款所列事項等一切情狀，量
    處有期徒刑三月，並諭知如易科罰金以新臺幣一千元折算一
    日，並未逾越法律規定之範圍，量刑亦稱妥適，尚難謂有何
    違法可言。是上訴人上訴，指摘原判決不當，為無理由，應
    予駁回。
四、上訴人前未曾因故意犯罪受有期徒刑以上刑之宣告，有臺灣
    高等法院被告前案紀錄表附卷可稽，其因一時失慮，致犯本
    罪，犯罪後已坦承犯行，深具悔意，經此罪刑之宣告，當知
    所警惕，信無再犯之虞，本院認對上訴人所宣告之刑，以暫
    不執行為適當，併予宣告緩刑二年，以啟自新。
據上論斷，應依刑事訴訟法第四百五十五條之一第一項、第三項
、第三百六十八條、第三百七十三條，刑法第七十四條第一項第
一款，判決如主文。
本案經檢察官蔡元仕到庭執行職務。
中    華    民    國    98    年    6     月     3    日
                  刑事第一庭審判長法  官  雷雯華
                                  法  官  王沛雷
                                  法  官  周明鴻
以上正本證明與原本無異。
本件不得上訴。
                                  書記官  丁梅芬
中    華    民    國    98    年    6     月     3    日
附錄論罪科刑法條：
中華民國刑法第74條
受 2 年以下有期徒刑、拘役或罰金之宣告，而有下列情形之一，
認以暫不執行為適當者，得宣告2 年以上5 年以下之緩刑，其期
間自裁判確定之日起算：
一、未曾因故意犯罪受有期徒刑以上刑之宣告者。


司法院資訊處製作；財團法人民間司法改革基金會備份。
